臺灣桃園地方法院刑事判決　　　　　 110年度審易字第1081號
公　訴　人　臺灣桃園地方檢察署檢察官
被　　　告　吳餘進



上列被告因恐嚇等案件，經檢察官提起公訴（110 年度偵字第00
000 號），被告於本院準備程序中，就被訴事實均為有罪之陳述
，經本院告知簡式審判程序意旨，並聽取當事人之意見後，裁定
改依簡式審判程序審理，判決如下：
    主  文
吳餘進犯恐嚇危害安全罪，處拘役伍拾日，如易科罰金，以新臺
幣壹仟元折算壹日，扣案之寶特瓶壹個及打火機壹個均沒收。
    事實及理由
一、本件犯罪事實及證據，除證據部分補充「被告吳餘進於本院
    準備程序及審理中之自白」外，餘均引用檢察官起訴書之記
    載（詳如附件）。
二、論罪科刑：
（一）按刑法第25條第一項所謂「著手」，係指犯人對於構成犯
      罪之事實開始實行而言，其在開始實行前所為之預備行為
      ，不得謂為「著手」，自無成立未遂犯之餘地。又刑法第
      173 條第1 項之放火燒燬現有人所在之建築物罪，須有放
      火燒燬之行為，為其構成要件之一。所謂「放火」，乃指
      故意使火力傳導於特定之目的物，使其燃燒之意。如尚未
      著手於「點燃引火媒介物」之行為，尚屬預備階段（最高
      法院103 年度台上字第2610號判決意旨參照）。查被告雖
      朝上開超商之落地窗潑灑汽油，惟並未有點火引燃使汽油
      燃燒之行為，是被告尚未著手於放火行為，被告上揭所為
      應僅屬預備階段，應可認定。是核被告所為，係犯刑法第
      305 條之恐嚇危害安全、第173 條第4 項（起訴書誤載為
      刑法第173 條第3 項，應予更正）、第1 項之預備放火燒
      燬現有人所在之建築物罪。
（二）被告以一潑灑汽油之預備放火行為，同時觸犯上開恐嚇危
      害安全罪、預備犯放火燒燬現有人所在之建築物罪，為想
      像競合犯，應依刑法第55條之規定，從一重之恐嚇危害安
      全罪處斷。
（三）被告①前於民國99年間，因行使偽造公文書案件，經本院
      以99年度易字第775 號判決分別判處有期徒刑1 年2 月4
      次，定應執行有期徒刑3 年6 月，提起上訴後，經臺灣高
      等法院以101 年度上訴字第338 號判決原判決撤銷，改判
      有期徒刑1 年8 月、1 年2 月、1 年4 月、3 年，應執行
      有期徒刑3 年8 月確定；②又於101 年間，因施用毒品案
      件，經本院以101 年度審訴字第696 號判決判處有期徒刑
      6 月確定；上開①②案件，經臺灣高等法院以103 年度聲
      字第1531號裁定定應執行有期徒刑4 年月確定；③又於10
      2 年間，因偽造文書案件，經本院以103 年度壢簡字第56
      0 號判處有期徒刑5 月確定；④又於102 年間，因竊盜案
      件，經本院以103 年度審簡字第695 號判決判處有期徒刑
      6 月確定；上開案件③④案件經本院以104 年度聲字第14
      60號裁定定應執行有期徒刑10月確定，與前開①②案件接
      續執行，於107 年4 月21日（起訴書誤載為107 年4 月11
      日）徒刑執行完畢釋放出監等情，有臺灣高等法院被告前
      案紀錄表在卷可按，是其於徒刑執行完畢後5 年內故意再
      犯本件有期徒刑以上之罪，為累犯，惟被告所犯前案案件
      ，與本案之恐嚇案件，犯罪型態及侵害法益均有不同，兩
      者間顯無延續性或關聯性，故參照司法院大法官釋字第77
      5 號解釋之意旨，認不依刑法第47條第1 項累犯之規定加
      重其刑為宜。
（四）審酌被告僅因與被害人劉舜瑋發生細故，竟不思理性溝通
      處理，反而為上開公共危險及恐嚇行為，足見其自我情緒
      管理能力及尊重他人之法治觀念均有待加強，所為殊值非
      難；惟念被告犯後坦承犯行之態度，兼衡被告之犯罪動機
      、目的、手段、素行、所生危害等一切情狀，量處如主文
      所示之刑，並諭知如易科罰金之折算標準。
三、沒收部分：
    按供犯罪所用、犯罪預備之物或犯罪所生之物，屬於犯罪行
    為人者，得沒收之，刑法第38條第2 項前段定有明文。查扣
    案之用以盛裝汽油之寶特瓶及打火機各1 個，均係被告所有
    且係供被告犯本案所用之物，爰依刑法第38條第2 項前段規
    定宣告沒收。
據上論斷，應依刑事訴訟法第273 條之1 第1 項、第299 條第1
項前段、第310 條之2 、第454 條（本案採判決精簡原則，僅引
述程序法條），判決如主文。
本案經檢察官劉威宏提起公訴，檢察官周芝君到庭執行職務。
中    華    民    國   110    年    10    月    26    日
                  刑事審查庭    法  官  劉美香
以上正本證明與原本無異。
如不服本判決應於收受判決後20日內向本院提出上訴書狀，並應
敘述具體理由。其未敘述上訴理由者，應於上訴期間屆滿後20日
內向本院補提理由書(均須按他造當事人之人數附繕本)「切勿逕
送上級法院」。
                                書記官  張怡婷
中    華    民    國   110    年    10    月    27    日
附論罪科刑依據之法條：
中華民國刑法第173條
放火燒燬現供人使用之住宅或現有人所在之建築物、礦坑、火車
、電車或其他供水、陸、空公眾運輸之舟、車、航空機者，處無
期徒刑或 7 年以上有期徒刑。
失火燒燬前項之物者，處 1 年以下有期徒刑、拘役或 1 萬 5
千元以下罰金。
第 1 項之未遂犯罰之。
預備犯第 1 項之罪者，處 1 年以下有期徒刑、拘役或 9 千元
以下罰金。
　
中華民國刑法第305條
（恐嚇危害安全罪）
以加害生命、身體、自由、名譽、財產之事，恐嚇他人致生危害
於安全者，處 2 年以下有期徒刑、拘役或 3 百元以下罰金。
　
　
　
　
　
　
　
　
　
　
　
　
　
　
　
　
　
　
　
　
　
　
　
　
　
　
附件：
臺灣桃園地方檢察署檢察官起訴書
                                    110年度偵字第12782號
    被      告  吳餘進  男  35歲（民國00年0月0日生）
                        住桃園市○鎮區○○路00巷00號
                        國民身分證統一編號：Z000000000號
上列被告因妨害自由等案件，業經偵查終結，認應提起公訴，茲
將犯罪事實及證據並所犯法條分敘如下：
        犯罪事實
一、吳餘進①前於民國99年間，因行使偽造公文書案件，經臺灣
    桃園地方法院以99年度易字第775 號判決分別判處有期徒刑
    1 年2 月4 次，定應執行有期徒刑3 年6 月，提起上訴後，
    經臺灣高等法院以101 年度上訴字第338 號判決原判決撤銷
    ，改判有期徒刑1 年8 月、1 年2 月、1 年4 月、3 年，應
    執行有期徒刑3 年8 月確定；②又於101 年間，因施用毒品
    案件，經臺灣桃園地方法院以101 年度審訴字第696 號判決
    判處有期徒刑6 月確定；上開①②案件，經臺灣高等法院以
    103 年度聲字第1531號裁定定應執行有期徒刑4 年月確定；
    ③又於102 年間，因偽造文書案件，經臺灣桃園地方法院以
    103 年度壢簡字第560 號判處有期徒刑5 月確定；④又於10
    2 年間，因竊盜案件，經臺灣桃園地方法院以103 年度審簡
    字第695 號判決判處有期徒刑6 月確定；上開案件③④案件
    經本院以104 年度聲字第1460號裁定定應執行有期徒刑10月
    確定，與前開①②案件接續執行，於107 年4 月11日徒刑執
    行完畢釋放出監。
二、詎吳餘進猶不知悔改，明知汽油為極危險之易燃物品且具有
    揮發性，如以打火機點燃汽油，將使汽油起火燃燒，極易迅
    速擴散延燒易燃物體並延燒至該建築物；亦知悉桃園市○鎮
    區○○路000 號之OK超商為24小時經營，為有人所在之建築
    物，先於110 年3 月3 日下午2 時52分許，騎乘車牌號碼
    000-000 號普通重型機車，前往桃園市平鎮區平東路之加油
    站，以寶特瓶為容器，向不知情之加油站員工購買汽油後，
    於同日下午3 時15分許，行經上址OK超商，因細故不滿劉舜
    瑋及李念穎，竟基於預備放火燒燬現有人所在之建築物及恐
    嚇之犯意，持前揭裝有汽油之寶特瓶，朝OK超商之落地窗潑
    灑汽油，而以此加害生命、身體之事恐嚇在場之劉舜瑋及李
    念穎等人，使其等心生畏懼，致生危害於生命、身體安全。
    嗣經警到場予以逮捕，並扣得用以盛裝汽油之寶特瓶及打火
    機各1 個，始悉前情。
三、案經桃園市政府警察局平鎮分局報告偵辦。
        證據並所犯法條
一、上開犯罪事實，業據被告吳餘進於警詢及偵訊中坦承不諱，
    核與證人劉舜瑋於警詢中之證述、證人李念穎於警詢及偵訊
    中之證述情節相符，並有桃園市政府警察局平鎮分局扣押筆
    錄、扣押物品目錄表、照片附卷可佐，復有查獲之用以盛裝
    汽油之寶特瓶及打火機扣案可憑，是被告犯嫌應堪認定。
二、按刑法第25條第1 項所謂「著手」，係指犯人對於構成犯罪
    之事實開始實行而言，其在開始實行前所為之預備行為，不
    得謂為「著手」，自無成立未遂犯之餘地。又刑法第175 條
    第1 項之放火燒燬現有人所在之建築物罪，須有放火燒燬之
    行為，為其構成要件之一。所謂「放火」，乃指故意使火力
    傳導於特定之目的物，使其燃燒之意。如尚未著手於「點燃
    引火媒介物」之行為，尚屬預備階段（最高法院103 年度台
    上字第2610號判決意旨參照）。
三、核被告所為，係犯刑法第173 條第3 項、第1 項之預備放火
    燒燬現有人所在之建築物及刑法第305 條恐嚇等罪嫌。又被
    告係一行為觸犯上開2 罪名，依刑法第55條之規定，為想像
    競合犯，請從一重以恐嚇罪處斷。又被告有如犯罪事實欄所
    示之前案紀錄，有刑案資料查註紀錄表在卷可稽，其於5 年
    內故意再犯本件有期徒刑以上之罪，請參照司法院大法官解
    釋釋字第775 號解釋意旨及刑法第47條第1 項之規定，審酌
    依累犯之規定加重其刑。
四、至扣案之用以盛裝汽油之寶特瓶及打火機各1 個，均為被告
    所有，且係供本案犯罪所用之物，請依刑法第38條第2 項之
    規定，宣告沒收之，於全部或一部不能沒收或不宜執行沒收
    時，請依同條第5 項之規定，追徵其價額。
五、依刑事訴訟法第251條第1項提起公訴。
    此  致
臺灣桃園地方法院
中    華    民    國    110   年     4    月    26    日
                              檢  察  官  劉威宏
本件證明與原本無異
中    華    民    國    110   年     5    月     6    日
                              書  記  官  鄭宗仁
所犯法條
中華民國刑法第173條第3項、第1項
（放火或失火燒燬現住建築物及交通工具罪）
放火燒燬現供人使用之住宅或現有人所在之建築物、礦坑、火車
、電車或其他供水、陸、空公眾運輸之舟、車、航空機者，處無
期徒刑或 7 年以上有期徒刑。
失火燒燬前項之物者，處 1 年以下有期徒刑、拘役或 5 百元以
下罰金。
第 1 項之未遂犯罰之。
預備犯第 1 項之罪者，處 1 年以下有期徒刑、拘役或 3 百元
以下罰金。
中華民國刑法第305條
（恐嚇危害安全罪）
以加害生命、身體、自由、名譽、財產之事，恐嚇他人致生危害
於安全者，處 2 年以下有期徒刑、拘役或 3 百元以下罰金。